【裁判字號】    88,訴,1969
【裁判日期】    890224
【裁判案由】    偽造文書等
【裁判全文】
臺灣板橋地方法院刑事判決                        八十八年度訴字第一九六九號
    公  訴  人  臺灣板橋地方法院檢察署檢察官
    被      告  甲○○
右列被告因偽造文書等案件，經檢察官提起公訴（八十八年度偵字第二三八三四號）
，本院判決如左：
    主  文
甲○○行使偽造私文書，足以生損害於他人，處有期徒刑伍月。扣案之消費簽帳單二
聯上偽造之「乙○○」署押貳枚沒收。
    事  實
一、甲○○前於民國八十八年間因竊盜案件，經本院判處有期徒刑十月，緩刑四年確
    定，現於緩刑期間，仍不知悔改，竟意圖為自己不法之所有，於同年十月二十五
    日十九時許，在台北縣板橋市○○路○段一０一號前，竊得乙○○置於車牌號碼
    ＦＢＵ─八九七號重機車置物箱內之手提包一個，內有乙○○所有之駕駛執照、
    行車執照各一張、中國信託商業銀行信用卡一張、渣打銀行信用卡一張及現金新
    台幣（下同）三千元，甲○○見上開信用卡附有密碼，仍意圖為自己不法之所有
    ，基於概括之犯意，先持上開中國信託商業銀行信用卡在附近之上海商業儲蓄銀
    行，以所知之密碼，操作前開銀行所設置之自動付款設備，而以此不正方法取得
    預借現金二萬元後，復連續在台北縣板橋市○○路○段之華南商業銀行，以同前
    不正方法，分三次依序由該銀行所設置之自動付款設備取得預借現金各二萬元，
    計六萬元後，復意圖為自己不法之所有，於當日二十時三十五分許，另持上開渣
    打銀行信用卡，在台北縣板橋市○○路六之一０號一樓全國電子專賣店購買音響
    一套，消費金額為一萬七千九百元，並在簽帳單偽簽「乙○○」之署押於一式二
    聯簽帳單上，足以生損害於乙○○，並將偽造簽帳單二紙交付全國電子專賣店之
    收銀員許勝雄而行使之，惟許勝雄發現簽帳單上之簽名有異，經電詢渣打銀行之
    授權中心查證後始知該信用卡已掛失，即通知警方前往現場處理而當場查獲甲○
    ○，致許勝雄未交付甲○○所欲詐取之音響。
二、案經台北縣警察局海山分局報請台灣板橋地方法院檢察署檢察官偵查起訴。
    理  由
一、右揭事實，業據被告甲○○於警訊及偵審中坦承不諱，核與被害人乙○○及證人
    許勝雄於警訊時之指述及證述情節相符，並有被告偽簽被害人之署名之簽帳單二
    紙及被害人出具之贓物認領保管單附卷可證，復有中國信託商業銀行消費明細及
    歷史帳單明細查詢共九紙在卷足稽，事證明確，被告犯行堪以認定。
二、被告竊取乙○○所有之手提包犯行，係犯刑法第三百二十條第一項竊盜罪。又其
    以不正方法由自動付款設備取得他人之金錢，係犯同法第三百三十九條之二第一
    項由自動付款設備取得他人之物罪，其在華南商業銀行依序三次詐領二萬元，共
    六萬元之行為，應認係基於單一不法意圖之三次接續動作，屬實質上一罪。其在
    不同時間、地點（上海商業儲蓄銀行、華南商業銀行）先後二次由自動付款設備
    取得他人之物行為，時間緊接、方法相同、觸犯構成要件相同之罪名，顯係基於
    概括犯意為之，應依連續犯規定以一罪論。另被告欲詐取音響，偽造乙○○名義
    之簽帳單而持以行使，惟尚未取得音響之行為，係犯同法第二百十六條、第二百
    十條行使偽造私文書罪、第三百三十九條第三項、第一項詐欺取財未遂罪，其於
    簽帳單上偽造署押之行為係偽造私文書之部分行為，而其偽造後持以行使，偽造
    之低度行為為行使之高度行為所吸收，均不另論罪。再被告所犯上開四罪間，有
    方法結果之牽連關係，應依牽連犯之規定從一重之行使偽造私文書罪處斷。公訴
    人認係犯意個別，應分論併罰，容有誤會，附此敘明。爰審酌被告之素行、犯罪
    之動機、目的、手段、所生危害及犯罪後之態度等一切情狀，量處如主文所示之
    刑。
三、被告於特約商店名稱為全國電子專賣店台北縣第一七公司、消費金額一萬七千九
    百元之簽帳單（一式二聯）所偽造之「乙○○」署押共二枚，業已扣案，應依刑
    法第二百十九條宣告沒收。
據上論斷，應依刑事訴訟法第二百九十九條第一項前段，刑法第二百十六條、第二百
十條、第三百二十條第一項、第三百三十九條第三項、第一項、第三百三十九條之二
第一項、第五十六條、第五十五條、第二百十九條，罰金罰鍰提高標準條例第一條前
段，判決如主文。
本案經檢察官鄭嘉欣到庭執行職務。
中      華      民      國      八十九      年      二    月  二十四    日
                                  臺灣板橋地方法院刑事第三庭
                                          法  官  李  幼  妃
右正本證明與原本無異。
如不服本判決，應於判決送達後十日內，向本院提出上訴狀。
                                          書記官  強  梅  芳
中      華      民      國      八十九      年      二    月  二十四    日
附錄本案論罪科刑法條全文
刑法第二百十六條
行使第二百十條至第二百十五條之文書者，依偽造、變造文書或登載不實事項或使登
載不實事項之規定處斷。
刑法第二百十條
偽造、變造私文書，足以生損害於公眾或他人者，處五年以下有期徒刑。
刑法第三百二十條第一項
意圖為自己或第三人不法之所有，而竊取他人之動產者，為竊盜罪，處五年以下有期
徒刑、拘役或五百元以下罰金。
意圖為自己或第三人不法利益，而竊佔他人之不動產者，依前項之規定處斷。
前二項之未遂犯罰之。
刑法第三百三十九條第三項
意圖為自己或第三人不法之所有，以詐術使人將本人或第三人之物交付者，處五年以
下有期徒刑、拘役或科或併科一千元以下罰金。
以前項方法得財產上不法之利益或使第三人得之者亦同。
前二項之未遂犯罰之。


司法院資訊處製作；財團法人民間司法改革基金會備份。
